【裁判字號】    89,訴,924
【裁判日期】    891213
【裁判案由】    清償借款
【裁判全文】
臺灣彰化地方法院民事判決  八十九年度訴字第九二四號
    原      告  臺中商業銀行股份有限公司北員林分行
    法定代理人  甲○○
    訴訟代收人  丁○○
    被      告  丙○○
                            居.
                乙○○      住.
                            居.
右當事人間請求清償借款事件，本院判決如左：
    主      文
被告應連帶給付原告新台幣肆佰柒拾萬元，及自民國八十八年四月三十日起至清償日
止，按年息百分之十計算之利息，並自民國八十八年五月三十一日起至清償日止，逾
期在六個月以內者，按上開利率百分之十，逾期超過六個月者，按上開利率百分之二
十計算之違約金。
訴訟費用由被告等連帶負擔。
    事      實
甲、原告方面：
一、聲明：求為判決如主文第一項所示。
二、陳述：被告丙○○於民國八十六年八月三十一日邀同被告乙○○為連帶保證人，
    向原告借款新台幣（下同）四百七十萬元，約定借款期限自八十六年七月三十一
    日起至八十九年一月三十一日止，並約定利息按年息百分之十計算，對原告之債
    務，若有一期利息不履行，視為全部到期，其逾期清償在六個月以內者，按上開
    利率百分之十，超過六個月者，按上開利率百分之二十計付違約金。詎被告丙○
    ○自八十八年四月三十日起即未依約支付利息，已喪失其期限利益，而視為全部
    到期，屢向被告等催討，迄未清償，共計尚積欠原告如聲明所示之本金、利息及
    違約金。
三、證據：提出借據影本一份、繳息明細表三份、放款貸出登錄單代轉帳支出傳票影
    本一紙、戶籍謄本二份為證。
乙、被告丙○○、乙○○方面：
    被告等均未於言詞辯期日到場，亦未提出書狀作何聲明或陳述。
    理      由
一、本件被告丙○○、乙○○均未於言詞辯論期日到場，核皆無民事訴訟法第三百八
    十六條各款所列情形，爰依原告之聲請，由其一造辯許。論而為判決。
二、本件原告主張之事實，已據其提出借據一份、繳息明細表三份、放款貸出登錄單
    代轉帳支出傳票一紙、戶籍謄本二份為證為證，核屬相符，自堪信為真實。
三、原告依消費借貸及連帶保證契約請求被告等連帶給付借款四百七十萬元，及自八
    十八年四月三十日起至清償日止，按年息百分之十計算之利息，並自八十八年五
    月三十一日起至清償日止，逾期在六個月以內者，按上開利率百分之十，逾期超
    過六個月者，按上開利率百分之二十計算之違約金，為有理由，應予准許。
據上論結，原告之訴為有理由，依民事訴訟法第三百八十五條第一項前段、第八十五
條第二項判決如主文。
中      華      民      國    八十九    年      十二      月    十三    日
                                    臺灣彰化地方法院民事第二庭
~B法      官  李水源
右為正本係照原本作成
如對本判決上訴須於判決送達後廿日內向本院提出上訴狀
~B法院書記官  簡茂村
中      華      民      國    八十九    年      十二      月    十八    日


司法院資訊處製作；財團法人民間司法改革基金會備份。
